臺灣桃園地方法院民事判決　　　　　　　94年度訴字第1108號
原　　　告　甲○
被　　　告　丙○○
上列當事人間請求損害賠償事件，本院於民國94年10月13日言詞
辯論終結，判決如下：
    主  文
被告應給付原告新臺幣6,600元。
原告其餘之訴駁回。
訴訟費用由被告負擔1/2，餘由原告負擔。
本判決原告勝訴部分，得假執行。
    事  實
甲、原告方面：
一、聲明：
（一）被告應給付原告新臺幣（下同）6,600元。
（二）被告應刊登如附表所示之道歉啟事於中國時報及聯合報各
      2 天。
（三）訴訟費用由被告負擔。
二、陳述：被告因不滿原告於另案訴訟事件中聲請傳喚其妻即訴
    外人林春杏出庭作證，使被告經營之麵包店內人手不足，適
    於民國92年8 月1 日17時50分許，被告在桃園縣大園鄉○○
    ○路58號前，見原告途經該處，乃急欲上前與之理論，惟因
    恐原告不予搭理，被告竟逕以過重之腕力強拉原告之左手臂
    ，拖行至2 、3 步外之飲料店騎樓始行放手，繼而質問原告
    何以聲請傳喚其妻出庭作證，造成原告受有左上臂皮下瘀血
    之傷害，並於鄰居面前辱罵原告「瘋查某就要打」、「瘋查
    某路上被打應該」（均為台語）等語，更於兩造調解時帶著
    朋友比小指，辱罵原告及原告之夫沒用，使原告身心受損及
    造成鄰居之誤會，爰依民法第184 條第1 項前段、第193 條
    第1 項、第195 條之規定，請求被告賠償醫療費用370 元、
    精神慰撫金6,230 元及刊登如附表所示之道歉啟事於中國時
    報及聯合報各2 天。為此，請為判決如聲明所示。
三、證據：提出本院93年度簡上字第346 號刑事判決1 份、敏盛
    綜合醫院大園分院診斷證明書1 紙、國立空中大學學生證1
    紙（均為影本）錄音帶譯文1 紙、敏盛綜合醫院大園分院門
    診收據2 紙、被告戶籍謄本1 份、錄音帶1 捲，並聲請傳訊
    證人乙○○。
乙、被告方面：
一、聲明：認諾原告所請求給付6,600 元之部分，惟請求駁回原
    告其餘之訴。
二、陳述：伊有賠償之意願，但伊並無罵原告瘋查某。為此，請
    為判決如答辯聲明所示。
三、證據：提出免用統一發票收據1 紙、被告戶口名簿1 份、講
    習證明1 紙、畢業證書1 紙（均為影本）。
丙、本院依職權函詢兩造之所得資料及財產歸戶清冊，有財政部
    臺灣省北區國稅局桃園縣分局94年9 月22日北區國稅桃縣二
    字第0941025815號函1 紙及各類所得資料清單、財產歸屬資
    料清單各2 紙附卷。
    理  由
一、本件原告起訴主張，被告因不滿原告於另案訴訟事件中聲請
    傳喚其妻即訴外人林春杏出庭作證，而於92年8 月1 日17時
    50分許，為質問原告，竟在桃園縣大園鄉○○○路58號前，
    以過重之腕力強拉原告之左手臂，拖行至2 、3 步外之飲料
    店騎樓始行放手，造成原告受有左上臂皮下瘀血之傷害。嗣
    又於鄰居面前辱罵原告「瘋查某就要打」、「瘋查某路上被
    打應該」等語，更於兩造調解時帶著朋友比小指，辱罵原告
    及原告之夫沒用，使原告身心受損，原告自得依民法第184
    條第1 項前段、第193 條第1 項、第195 條之規定，請求被
    告賠償醫療費用370 元、精神慰撫金6,230 元及刊登如附表
    所示之道歉啟事於中國時報及聯合報各2 天。為此，請為判
    決如聲明所示等語。
二、被告認諾原告所請求給付醫藥費用及精神慰撫金共6,600 元
    之部分，惟就原告其餘請求，則以：伊並無罵原告瘋查某等
    語，資為抗辯。
三、經查，原告所主張被告於前揭時、地拉扯其左手臂，致其受
    有前述傷害，而支出醫療費用370 元及受有相當於6,230 元
    精神上損害之部分，業據提出本院93年度簡上字第346 號刑
    事判決1 份（見本院94年度桃小調字第501 號卷第7 、8 頁
    ，下稱桃小卷）、敏盛綜合醫院大園分院門診收據2 紙（見
    桃小卷第13、14頁）附卷可稽，並為被告所不爭執，堪信為
    真實。
四、按因故意或過失，不法侵害他人之權利者，負損害賠償責任
    ；不法侵害他人之身體或健康者，對於被害人因此喪失或減
    少勞動能力或增加生活上之需要時，應負損害賠償責任；不
    法侵害他人之身體、健康、名譽、自由、信用、隱私、貞操
    ，或不法侵害其他人格法益而情節重大者，被害人雖非財產
    上之損害，亦得請求賠償相當之金額，民法第184 條第1 項
    前段、民法第193 條第1 項、第195 條第1 項前段各有明文
    。本件被告有上開故意傷害原告之行為，並致原告受有上開
    損害之事實，既已認定，則原告據以請求被告賠償，揆諸上
    揭法律規定，自屬有據。且按當事人於言詞辯論時為訴訟標
    的之捨棄或認諾者，應本於其捨棄或認諾為該當事人敗訴之
    判決，民事訴訟法第384 條亦有明文。本件被告業已於本院
    94年10月13日言詞辯論時就原告之訴訟標的中請求上述醫藥
    費用、精神上損失合計6,600 元之部分為認諾（見本院卷第
    35頁），則依上開民事訴訟法之規定，本院就此部分亦應為
    被告敗訴之判決。
五、次查，原告所主張被告於鄰居面前辱罵原告「瘋查某就要打
    」、「瘋查某路上被打應該」（均為台語）等語，復於兩造
    調解時與朋友比小指，辱罵原告及原告之夫沒用事實，固據
    提出事發當時其所錄下兩造與訴外人即兩造之鄰居乙○○、
    被告之妻林春杏對話之錄音帶暨其譯文為證，並聲請傳訊證
    人乙○○。惟上開錄音帶之內容，經本院於94年10月13日言
    詞辯論時當庭播放加以勘驗之結果，其所錄下之對話聲音不
    甚清晰，並須以慢速播放始能辨識談話內容，惟即使得以播
    放，其對話之聲音內容仍然不甚正常清楚，而有失真現象，
    且其中僅有一句男性聲音所言：「瘋查某，吵吵吵，你爸給
    你打！」（台語）等語，有言及台語「瘋查某」三字，餘均
    為其他男性聲音與女性聲音勸和之發言，而被告復否認上開
    所錄下「瘋查某」三字為其所說；參以證人乙○○於本院同
    一言詞辯論期日亦到庭結證稱：伊對兩造談的事情已無印象
    等語（見本院卷第34頁）；此外，原告就被告比小指之情事
    ，亦未能舉出任何證據以資證明為真實。是本院認原告主張
    被告公然以辱罵之言語及比小指而侵害其名譽權之事實，尚
    未有完足之證明，並不能認定為真實。
六、而按當事人主張有利於己之事實者，就其事實有舉證之責任
    ，民事訴訟法第277 條前段定有明文。且按民事訴訟如係由
    原告主張權利者，應先由原告負舉證之責，若原告先不能舉
    證，以證實自己主張之事實為真實，則被告就其抗辯事實即
    令不能舉證，或其所舉證據尚有疵累，亦應駁回原告之請求
    ，最高法院17年上字第917 號判例意旨亦足參照。本件原告
    就被告對其為上開侵害名譽權之行為，既不能加以證明為真
    實，則依上開法律規定及最高法院判例意旨，其進而依民法
    第184 條第1 項前段、第195 條第1 項後段之規定，請求被
    告應刊登如附表所示之道歉啟事於中國時報及聯合報各2 天
    ，自屬不應准許。
七、從而，原告依民法侵權行為規定之法律關係，請求被告給付
    原告6,600 元，為有理由，應予准許；其逾此範圍之請求，
    則為無理由，應予駁回。
八、本件判決所命被告給付原告之金額未逾50萬元，又係本於被
    告認諾所為之判決，依民事訴訟法第389 條第1 項第1 款、
    第5 款規定，應依職權宣告假執行。
據上論結，本件原告之訴為一部有理由，一部無理由，依民事訴
訟法第79條、第389 條第1 項第1款、第5 款，判決如主文。
中　　華　　民　　國　　94　　年　　10　　月　　27　　日
                      民事第二庭  法  官  張震武
右為正本係照原本作成
如對本判決上訴，須於判決送達後20日內向本院提出上訴狀
中　　華　　民　　國　　94　　年　　10　　月　　27　　日
                                  書記官  李家
附表：
一、版面：頭版。
二、規格：約寬5公分長7公分。
三、文字大小：配合版面規格而定文字大小，正楷字體列印。
四、內容：道歉啟事
    本人丙○○因於92年8月等期間，對被害人甲○當街大力拉
    扯、辱罵，並於鄰居面前罵瘋查某就要打，瘋查某被打應該
    ，更於調解時帶著朋友比小指，罵被害人及先生沒用，造成
    被害人受傷、恐懼、鄰居的誤會、家庭人員身心受損，特此
    公開道歉。道歉人：丙○○（鑫麥麵包店）
